【裁判字號】    92,訴,422
【裁判日期】    921231
【裁判案由】    毒品危害防制條例
【裁判全文】
臺灣基隆地方法院刑事判決                          九十二年度訴字第四二二號
    公  訴  人  臺灣基隆地方法院檢察署檢察官
    被      告  乙○○
    指定辯護人  本院公設辯護人甲○○
右列被告因違反毒品危害防制條例案件，經檢察官提起公訴（九十二年度偵字第一四
六一號），並經本院合議庭裁定由受命法官獨任進行簡式審判程序，判決如左：
    主  文
乙○○轉讓第一級毒品，處有期徒刑壹年壹月。
扣案之第一級毒品海洛因壹小包（淨重零點貳捌公克）沒收銷燬。
    事  實
一、乙○○與高雅芳係朋友，民國九十二年四月十九日中午十二時四十八分許起，高
    雅芳因毒癮發作想要施用一級毒品海洛因，便使用0000000000號行動
    電話撥打乙○○所使用之000000000號行動電話，請乙○○幫忙向藥頭
    購買第一級毒品海洛因給伊施用，乙○○乃基於轉讓一級毒品海洛因之犯意與綽
    號「蒙古」真實姓名年籍不詳男子聯絡，待高雅芳搭乘台汽客運抵達基隆火車站
    後，約同日下午二時三十一分許起，乙○○以行動電話易付卡沒有點數為由，向
    高雅芳借得0000000000號行動電話使用，撥打0000000000
    號行動電話給綽號「蒙古」男子二次（撥打時間十四時三十一分四十九秒、通話
    十一秒，撥打時間十四時三十五分、通話七秒），相約在同日下午二時五十分許
    於基隆市火車站仁祥醫院附近交易，因「蒙古」表示不認識高雅芳不願意曝光，
    於是由乙○○出面持高雅芳所交付之新台幣（下同）三千五百元付予「蒙古」買
    得毛重約零點五公克之一級毒品海洛因，高雅芳再撥打乙○○前開行動電話與之
    聯絡，乙○○遂搭載高雅芳前往其位於基隆市○○區○○路三七巷七六號之住處
    ，進入屋內後，乙○○、高雅芳自前開購得之第一級毒品海洛因取出一些海洛因
    放入之注射針筒內分別施打（乙○○所涉施用一級毒品海洛因部分，另由臺灣基
    隆地方法院檢察署九十二年毒偵字第三六六號聲請觀察勒戒；高雅芳所涉施用一
    級毒品海洛因部分，另經檢察官聲請強制戒治，並另行起訴），其餘之第一級毒
    品海洛因則由乙○○轉讓予高雅芳收藏於伊身上，嗣經警持本院法官所簽發之搜
    索票於同日下午五時許至乙○○上開住處執行搜索，當場查獲高雅芳從身上交出
    前由乙○○所轉讓而持有之第一級毒品海洛因一包（淨重○點二八公克、包裝重
    ○點二二公克）及注射針筒二支，始知悉上情。
二、案經基隆市警察局第二分局報告臺灣基隆地方法院檢察署檢察官偵查起訴。
    理  由
一、右揭事實，業據被告乙○○於本院準備程序及審理時坦承不諱，而證人高雅芳如
    何交付三千五百元予被告，請被告幫伊拿毒品海洛因，被告只說向別人買乙節，
    並據證人高雅芳於偵訊時結證屬實（見九十二年七月二十五日偵訊筆錄），核與
    被告前所供述相符，又高雅芳為警查獲後當場向警員田秀明供述伊把錢交給被告
    ，請被告拿毒品給伊，伊不知道被告的毒品來源乙情，且據證人田秀明於偵訊時
    結證無訛（見九十二年六月十九日偵訊筆錄），復有第一級毒品海洛因一包、注
    射針筒二支扣案為證，扣案之第一級毒品海洛因經送法務部調查局鑑定結果，送
    驗白粉含第一級毒品海洛因成分，淨重○點二八公克、包裝重○點二二公克，有
    該局九十二年五月十二日調科壹字第三二０００一六四三號鑑定通知書在卷可稽
    ，參以被告向高雅芳借得0000000000號行動電話使用，於九十二年四
    月十九日十四時三十一分四十九秒、十四時三十五分先後撥打00000000
    00號行動電話於綽號「蒙古」男子二次（先後通話十一秒、七秒），有和信電
    訊股份有限公司0000000000號行動電話九十二年四月十九日雙向通聯
    記錄、遠傳電信股份有限公司0000000000號行動電話雙向通聯記錄在
    卷可考，事證明確，被告犯行至堪認定，應依法論科。
二、按海洛因係毒品危害防制條例第二條第二項第一款所定之第一級毒品，被告予以
    轉讓，核其所為，係犯毒品危害防制條例第八條第一項之轉讓第一級毒品罪。其
    持有第一級毒品海洛因係供施用，其持有第一級毒品之低度行為為轉讓第一級毒
    品之高度行為所吸收，不另論罪。起訴書記載被告幫助販賣第一級毒品海洛因係
    犯毒品危害防制條例第四條第一項之幫助販賣一級毒品海洛因罪嫌，惟經檢察官
    於本院準備程序及審理時已更正為「被告轉讓第一級毒品係犯毒品危害防制條例
    第八條第一項之轉讓第一級毒品罪」，本院自無需變更起訴法條，併此敘明。爰
    審酌被告之品行，犯罪之動機、目的、手段、次數、數量非鉅、所生之危害、所
    為嚴重影響國人健康、於本院審理時坦承犯行，犯罪後之態度良好等一切情狀，
    量處如主文所示之刑，以示懲儆。
三、扣案之第一級毒品海洛因一小包（淨重○點二八公克），為查獲之毒品，不問屬
    於被告與否，應依毒品危害防制條例第十八條第一項前段之規定，宣告沒收銷燬
    。至扣案之注射針筒二支，並非被告供本件犯罪所用之物，不予宣告沒收。
據上論斷，應依刑事訴訟法第二百九十九條第一項前段、第二百七十三條之一第一項
、第二百八十四條之一，毒品危害防制條例第八條第一項、第十八條第一項前段，刑
法第十一條，判決如主文。
本案經檢察官林秋田到庭執行職務。
中      華      民      國    九十二    年     十二     月    三十一    日
                                    臺灣基隆地方法院刑事第四庭
                                        法  官  鄭  景  文
右正本證明與原本無異。
對於本件判決如有不服，應於收受送達後十日內，向本院提出上訴書狀，上訴於臺灣
高等法院，並按他造當事人之人數附具繕本。
                                        書記官  賈  繼  藩
中      華      民      國    九十二    年     十二     月    三十一    日
附錄論罪科刑法條：
毒品危害防制條例第八條第一項：
    轉讓第一級毒品者，處一年以上七年以下有期徒刑，得併科新台幣一百萬元以下
    罰金。


司法院資訊處製作；財團法人民間司法改革基金會備份。
